【裁判字號】    89,訴,1865
【裁判日期】    890831
【裁判案由】    毒品危害防制條例
【裁判全文】
臺灣高雄地方法院刑事判決                        八十九年度訴字第一八六五號
    公  訴  人  臺灣高雄地方法院檢察署檢察官
    被      告  甲○○
右列被告因違反毒品危害防制條例案件，經檢察官聲請以簡易判決處刑（八十九年度
偵緝字第六二號），本院認為不宜以簡易判決處刑，適用通常程序判決如左：
    主  文
甲○○連續施用第一級毒品，處有期徒刑柒月。海洛因（淨重零點零參公克，包裝重
零點壹伍公克）沒收銷燬之。又連續施用第二級毒品，處有期徒刑參月。應執行有期
徒刑捌月。海洛因（淨重零點零參公克，包裝重零點壹伍公克）沒收銷燬之。
    事  實
一、甲○○於民國八十七年間因施用毒品案件，經本院以八十七年度訴字第八七七號
    裁定送觀察、勒戒後，認有繼續施用毒品之傾向，再經本院以八十七年度訴字第
    八七七號裁定令入戒治處所施以強制戒治一年，嗣因強制戒治期滿，復經本院於
    八十八年七月三十日以八十七年度訴字第八七七號判決免刑確定，惟仍不知悔改
    ，明知海洛因、安非他命係第一級毒品、第二級毒品，竟基於概括之犯意，分別
    自八十八年十月八日、八十八年十月九日起至八十九年十月十五日止，在高雄縣
    大寮鄉和春工商附近友人住處，以將海洛因粉末摻入香煙吸食、將安非他命放在
    玻璃容器燒烤等方式，連續施用第一級毒品海洛因與第二級毒品安非他命數次，
    嗣於八十八年十月十五日下午三時四十五分許，在高雄市苓雅區○○○路、福建
    街口為警臨檢時查獲，並扣得第一級毒品海洛因（淨重○‧○三公克，包裝重○
    ‧一五公克）。經依本院八十九年度毒聲字第一四三號裁定令入戒治處所，施以
    強制戒治一年。
二、案經高雄市政府警察局新興分局、高雄縣警察局林園分局移送臺灣高雄地方法院
    檢察署檢察官偵查起訴。
    理  由
一、右揭事實，業據被告甲○○坦承不諱，而被告為警查獲時所採取之尿液，經送請
    高雄市立凱旋醫院檢驗結果，甲基安非他命及嗎啡均呈陽性反應，有該醫院八十
    八年十一月五日高市凱醫檢字第○○三五九號煙毒尿液檢驗成績書影本一紙附卷
    可稽，而海洛因施用入人體後水解還原成嗎啡，再循嗎啡之代謝方式排出體外，
    已據行政院衛生署藥物食品檢驗局（73）藥檢壹字第○三○二二一號函說明綦詳
    ，此外復有被告所有供其施用之海洛因粉末（淨重○‧○三公克，包裝重○‧一
    五公克）扣案可資佐證，而該粉末，經送法務部調查局鑑定結果，認係海洛因（
    淨重○‧○三公克，包裝重○‧一五公克），有該局八十八年十一月二十九日（
    88）陸編號00000000號（電腦條碼000000000號）鑑定通知告
    書一紙在卷可憑。又被告於八十七年間因施用毒品案件，經本院以八十七年度訴
    字第八七七號裁定送觀察、勒戒後，認有繼續施用毒品之傾向，再經本院八十七
    年度訴字第八七七號裁定令入戒治處所強制戒治一年，嗣因戒治期滿，而經本院
    於八十八年七月三十日以八十七年度訴字第八七七號判決免刑確定，亦有該刑事
    判決書一件附卷可稽，其竟於五年內再犯毒品危害防制條例第十條之罪又已如前
    述。本件事證明確，被告上開犯行洵堪認定。
二、查海洛因、安非他命分別係毒品危害防制條例第二條第二項所稱之第一級毒品、
    第二級毒品，不得持有、施用，被告竟分別持之以施用，核其所為，係犯毒品危
    害防制條例第十條第一項之施用第一級毒品罪、同條例第十條第二項之施用第二
    級毒品罪。被告先後多次施用海洛因、安非他命犯行，時間緊接、手法及罪名均
    同，顯係基於概括犯意而為之，均為連續犯，應論以一罪，並加重其刑。其先後
    多次持有海洛因、安非他命，亦係基於概括之犯意，本應均以連續持有論，惟其
    持有後，進而施用，其多次持有海洛因、持有安非他命行為應被其施用之行為所
    吸收，均不另論罪。被告所犯二罪之間，犯意各別，行為互殊，應予分論併罰。
    審酌被告經觀察勒戒、強制戒治後仍再犯相同罪行，顯見意志不堅，惟念其犯罪
    係戕害自身，尚未害及他人，所犯情節非重，及犯罪後承認犯行，態度良好等一
    切情狀，量處如主文所示之刑，並定其應執行之刑。至扣案之白色粉末，經送法
    務部調查局鑑定結果，認係海洛因（淨重○‧○三公克，包裝重○‧一五公克）
    ，已如前述，自屬違禁物無訛，依毒品危害防制條例第十八條第一項前段規定，
    併予宣告沒收併銷燬之。而送鑑驗耗損之海洛因粉因既已滅失，自無庸再予宣告
    沒收。
三、公訴人另認被告基於概括犯意，自八十八年十月八日起即在右揭地點，連續施用
    第二級毒品安非他命，因認被告於八十八年十月八日亦涉有毒品危害防制條例第
    十條第二項之施用第二級毒品罪嫌云云，按犯罪事實應依證據認定之，無證據不
  得推定其犯行，刑事訴訟法第一百五十四條定有明文。經查，被告就其施用毒品
    之時間，於警訊及偵查中僅分別供承：「我於八十七年起開始吸食海洛因，曾斷
    過，最後一次是在八十八年十月十五日十時左右，在高雄縣大寮鄉中庄村和春工
    商附近朋友家中吸食的」（見警卷第一頁反面）、「上星期起又再吸二次，在高
    雄縣大寮鄉和春工商學校吸及我住處也吸」、「八十八年十月八日及八十八年十
    月十五日在和春工專吸食海洛因」（見八十八年度毒偵字第一八七四號卷第十一
    頁反面、第二十頁反面）、「‧‧‧吸食海洛因及安非他命時間是八十八年十月
    十五日」（見八十九年度偵緝字第○○六二號卷第十五頁反面）等語，並未明確
    供述係自八十八年十月八日起即開始施用第二級毒品安非他命，然其於本院審理
    時則已供明：「‧‧‧（八十八年）十月八日是用海洛因，十月九日開始有施用
    安非他命，期間是間間斷斷施用海洛因及安非他命，十月十五日是施用海洛因及
    安非他命‧‧‧」等語在卷（見本院八十九年八月二十九日審判筆錄），核與被
    告在偵查中述稱於八十八年十月八日施用海洛因一節相符，再參以被告為警查獲
    後，於警訊及偵審中均坦承犯行以觀，被告供承其八十八年十月八日並未施用第
    二級毒品安非他命應堪採信。此外，復查無其他積極證據足資證明被告有公訴人
    所指之於八十八年十月八日施用安非他命犯行，惟此部分既與前開有罪部分，具
    有連續犯之裁判上一罪關係，自不另為無罪之諭知，併此敘明。
據上論斷，應依刑事訴訟法第二百九十九條第一項前段、第四百五十二條，毒品危害
防制條例第十條第一項、第二項、第二十三條第二項、第十八條第一項前段，刑法第
十一條、第五十六條、第五十一條第五款，判決如主文。
中      華      民      國      八十九    年    八      月    三十一    日
                                  臺灣高雄地方法院刑事庭
                                      法  官  李麗珠
右正本證明與原本無異。
如不服本判決，應於判決送達後十日內，向本院提出上訴狀。
                                      書記官  簡鴻雅
中      華      民      國      八十九    年    八      月    三十一    日
附錄本案判決論罪科刑法條：
毒品危害防制條例第十條：
施用第一級毒品者，處六月以上五年以下有期徒刑。
施用第二級毒品者，處三年以下有期徒刑。


司法院資訊處製作；財團法人民間司法改革基金會備份。
